臺灣新竹地方法院刑事判決　　　　　　　　　　　　　九十三年度簡上字第四九號
　　公　訴　人　臺灣新竹地方法院檢察署檢察官
　　上　訴　人
　　即　被　告　庚○○
右列上訴人因被告竊盜案件，不服本院新竹簡易庭中華民國九十三年三月二十三日，
所為九十三年度竹簡字第一七０號第一審簡易判決（聲請簡易判決處刑書案號：臺灣
新竹地方法院檢察署九十三年度偵字第四二四號）提起上訴，及臺灣新竹地方法院檢
察署檢察官移
本院管轄第二審之合議庭，認不得以簡易判決處刑，改依通常程序審理並自為第一審
判決如左：
    主      文
原判決撤銷。
庚○○連續竊盜，累犯，處有期徒刑壹年。
扣案之鑰匙支，均沒收之。
    事      實
一、庚○○前於民國八十九年間，先後二次因違反毒品危害防制條例案件，經本院分
    別判處有期徒刑八月及十月確定，嗣經接續執行而於九十一年十二月十八日執行
    完畢。詎其猶不知悔改，竟基於意圖為自己不法所有之概括犯意，連續為下列竊
    盜犯行：
(一)於九十二年十二月十五日七時許，在新竹市○○路○段二一四巷二弄三十二號前
    ，以其所有之鑰匙二支竊取余若玥所有，由己○○使用而停放於上址車牌號碼Ｕ
    ＭＫ─七四七號之機車一部，得手後供己代步騎用，嗣於九十三年一月七日十六
    時許，庚○○騎乘前開機車行經新竹市○○街六十六巷十二號前為警當場查獲，
    並扣得其所有，且供竊取前開機車所用之鑰匙二支。
(二)於九十三年三月六日十七時許，在新竹市○○路一七二巷九弄一號前，以其所有
    之鑰匙一支竊取丁○所有車牌號碼ＦＧ三─０三九號之機車一部，得手後供己代
    步騎用，嗣於同年月八日二十二時許，庚○○騎乘上開機車搭載不知情之友人黃
    建仁，行經新竹市○○路與林森路口時，為警當場查獲，並扣得其所有，且供竊
    取上開機車所用之鑰匙一支。
(三)於九十三年五月十四日七時許，在新竹縣竹北市蓮花寺附近之鳳崗路旁，見丙○
    ○所有車牌號碼ＳＡＱ─八九二號之機車停放該處，而機車鑰匙未拔離機車電門
    之際，認有機可趁，隨即啟動上開機車而竊取之，得手後供己代步騎用，並將該
    機車原有車牌號碼ＳＡＱ─八九二號之車牌拆卸丟棄在新竹市○○路○段四八０
    巷四弄一號前，而改懸自己所有車牌號碼ＲＯＡ─七九七號之機車車牌，以避免
    警方查緝，嗣於同年月二十四日十六時四十分許，在其友人洪啟圖位於新竹市○
    ○路○段四九六巷五弄六號住處前為警查獲，並帶同警方起出前開丟棄車牌號碼
    ＳＡＱ─八九二號之車牌。
(四)於九十三年六月九日六時許，在新竹市○○區○○街田埂旁，趁停放在該處之朱
    梅珠所有，由乙○○使用車牌號碼ＭＨ六─三九五號之機車鑰匙未取下之際，認
    機不可失，旋啟動上開機車而竊取之，得手後供己代步騎用，惟為恐警方查緝，
    乃將前開機車原有車牌號碼ＭＨ六─三九五號之車牌拆卸後，丟棄在新竹市香雅
    橋下之河流內，嗣於同年月十一日下午五時許，在新竹市○○路大鵬二村的巷口
    拾獲胡朝森所有由甲○○管領持有而失竊離其本人所持有之車牌號碼ＩＨＸ─三
    一七號機車車牌一面（該車牌係於九十三年二月十四日十三時十五分許，在新竹
    市○○街一四七巷二十號前，併同機車失竊），因前開竊得之機車車牌業經其拆
    卸丟棄，竟為避免警方查緝，基於意圖為自己不法所有之犯意，將該車牌予以侵
    占入己，並即懸掛在上開竊得車牌號碼ＭＨ六─三九五號之機車上，迄於同年月
    十七日五時許，在新竹市○○路二一一巷口為警當場查獲。
二、案經新竹市警察局、新竹市警察局第一分局、新竹市警察局第二分局先後報告臺
    灣新竹地方法院檢察署檢察官偵查後聲請簡易判決處刑及移送併案審理。
    理      由
一、訊據被告庚○○固坦承有為事實欄一、(一)、(三)、(四)之竊盜及侵占離本人所持有之
    物犯行，惟矢口否認有為事實欄一、(二)之竊盜犯行，辯稱：該車係伊於九十三年
    三月六日上午七時許，在新竹市○○路一七二巷三弄三號前向友人黃俊維（原名
    黃文廣，綽號「阿廣」）借的，伊沒有竊取被害人丁○之機車，該車應是友人黃
    俊維偷的云云。
二、經查：
(一)關於右揭事實欄一、(一)、(三)、(四)之竊盜、侵占離本人持有之物犯行部分，迭據被
    告於警詢、偵訊及本院審理時坦承不諱，核與被害人己○○、丙○○、甲○○及
    乙○○指述之被害情節大致相符，並有新竹市警察局車輛失竊證明單、車籍作業
    系統─查詢認可資料及扣押物品清單各一紙、機車行車執照影本二紙、車輛竊盜
    、車牌失竊資料個別查詢報表─查詢車輛認可資料三份、贓證物認領保管收據四
    紙、查獲時之現場翻拍照片、失竊機車及起出車牌之現場照片共六幀在卷可稽，
    復有自備鑰匙二支扣案足資佐證，是被告前開自白核與事實相符，堪以採信。
(二)關於右揭事實欄一、(二)之竊盜犯行部分，雖據被告辯以該竊盜犯行係友人黃俊維
    所為云云，惟此業據證人黃俊維於警、偵訊時嚴詞否認（見九十三年度偵字第二
    八七０號卷第六頁至第八頁、第五一頁至第五二頁）。經查，被告確有於右揭事
    實欄一、(二)所示之時、地，以其所有之自備鑰匙一支竊得被害人丁○所有之前揭
    機車之事實，已據被告於本院準備程序時自白不諱（見本院九十三年六月十五日
    準備程序筆錄），且據被害人丁○指述被害情節綦詳，至證人黃建仁前雖於警詢
    時附合被告所辯前詞，證述：該輛機車確係「阿廣」借給被告騎用云云（見九十
    三年度核退字第二八五號偵查卷第十二頁），惟證人黃建仁嗣已於偵訊中坦認警
    訊所證內容並不實在，並證稱：「（問：九十三年三月六日七點時有看到『阿廣
    』將車子交給庚○○？）我講實話車子是庚○○牽的，當時庚○○跟我說他之前
    有前科，如果他承認會被收押，然後就叫我說『阿廣』交給他的，我被他載的時
    候，我就跟他說你這部車是贓車就不要騎了。」、「（問：你怎麼知道這部車是
    贓車？）那時我被他載時，就問他：『你怎麼會有這部車？』他就不講話，我就
    知道是贓車，事實上就不是『阿廣』牽的，只是當時庚○○為了要交保才要我這
    麼講。」等語詳實（見九十三年度偵字第二七八０號偵查卷第五一頁），則證人
    黃建仁前於警詢所證內容既係迴護被告之虛詞，自無從遽為有利於被告之認定。
    再者，參以被害人丁○所有之前開機車係於九十三年三月六日十七時許始失竊，
    業據被害人丁○於警詢中指述明確，並有車輛竊盜、車牌失竊資料個別查詢報表
    一份在卷可參，然被告竟辯稱該機車係於同日上午七時許向友人黃俊維所借用云
    云，即顯非屬實。是以，被告嗣於本院審理時翻異前詞，否認此次竊盜犯行，並
    改口辯稱該竊盜犯行係友人黃俊維所為云云，顯係事後卸責之詞，不足採信。此
    外，復有警員職務報告書、贓證物品認領保管收據、車輛竊盜、車牌失竊資料個
    別查詢報表、新竹市警察局尋獲電腦輸入單各一紙及失竊機車翻拍照片二幀附卷
    暨自備鑰匙一支扣案足資佐證，是被告此部分之竊盜犯行，亦堪認定。
三、綜上所述，被告前開所辯，顯係事後諉卸刑責之辯詞，不足採信。本件事證明確
    ，被告連續竊盜、侵占離本人所持有之物犯行均堪以認定，應予依法論科。
四、核被告事實欄一、(一)、(二)、(三)所為，係犯刑法第三百二十條第一項之竊盜罪，事
    實欄一、(四)所為，分別係犯刑法第三百二十條第一項之竊盜罪及同法第三百三十
    七條之侵占離本人持有之物罪（關於刑法第三百三十七條侵占離本人持有之物部
    分，業經公訴人於本院九十三年七月十五日審理時當庭補正併案事實及所犯法條
    ）。又被告先後四次竊盜犯行，均時間緊接，手法相同，又係觸犯基本構成要件
    相同之罪名，顯係基於概括犯意為之，應依連續犯規定，以一罪論，並依法加重
    其刑。再被告所犯事實欄一、(四)之竊盜罪與侵占離本人持有之物罪二罪間，有方
    法、結果之牽連犯關係，應依刑法第五十五條之規定，從一重之竊盜罪論處。第
    查，被告前於八十九年間，先後二次因違反毒品危害防制條例案件，經本院分別
    判處有期徒刑八月及十月確定，嗣經合併執行而於九十一年十二月十八日執行完
    畢，此有臺灣高等法院被告全國前案紀錄表、臺灣新竹地方法院檢察署刑案資料
    查註紀錄表各一份附卷可憑，其於前案執行完畢五年內，再犯本件有期徒刑以上
    之罪，係屬累犯，應依法加重其刑，並遞加重之。次按檢察官聲請以簡易判決處
    刑之案件，經法院認檢察官之請求顯有不當或顯失公平者，應適用通常程序審判
    之，刑事訴訟法第四百五十二條、第四百五十一條之一第四項但書第四款定有明
    文。又管轄第二審之地方法院合議庭受理簡易判決上訴案件，應依通常程序審理
    ；其認案件有刑事訴訟法第四百五十二條之情形者，應撤銷原判決，逕依通常程
    序為第一審判決（法院辦理刑事訴訟簡易程序案件應行注意事項第十四條參照）
    。原審以被告罪證明確，據以論罪科刑，固非無見，惟關於事實欄一、(二)、(三)、
    (四)犯行部分（即移送併案審理部分），雖未據檢察官聲請簡易判決處刑，然此部
    分與檢察官聲請之事實欄一、(一)之竊盜犯行部分，分別有連續犯及牽連犯之裁判
    上一罪關係，業如前述，故此部分自仍為本件起訴效力範圍所及，本院自應併予
    審究，原審未及併予審理，容有未洽。上訴人即被告猶執詞原審量刑過重云云，
    顯屬無據，惟原審判決既有前揭未及併予審理之不當，自仍應由本院予以撤銷改
    判，並自為第一審判決。爰審酌被告素行不佳，任意竊取他人機車供己代步騎用
    及侵占他人失竊離本人所持有之物，危害社會治安，造成他人之損害，並其犯罪
    動機、目的、竊盜之次數、所得之財物，暨其犯罪後僅坦承部分犯行，態度難認
    有佳等一切情狀，量處如主文所示之刑，以資懲儆。
五、事實欄一、(一)扣案之鑰匙二支（九十三年保管字第九九號，見九十三年度偵字第
    四二四號偵查卷第三六頁），係被告所有，且為供被告犯事實欄一、(一)竊盜罪所
    用之物，業據被告供明在卷，又事實欄一、(二)扣案之鑰匙一支（九十三年度保管
    字第三七七號，見九十三年度核退字第二八五號偵查卷第五七頁），亦係被告所
    有，且為供犯事實欄一、(二)竊盜罪所用之物，已據被告於本院準備程序時坦認不
    諱（見本院九十三年六月十五日準備程序筆錄），故扣案之前開三支鑰匙，均應
    依刑法第三十八條第一項第二款之規定宣告沒收之。
據上論斷，應依刑事訴訟法第四百五十二條、第四百五十五條之一第一項、第三項、
第三百六十九條第一項前段、第三百六十四條、第二百九十九條第一項前段，刑法第
五十六條、第三百二十條第一項、第四十七條、第三十八條第一項第二款，罰金罰緩
提高標準條例第一條前段，判決如主文。
本案經檢察官戊○○到庭執行職務。
中      華      民      國    九十三    年      七      月    二十九    日
                                     臺灣新竹地方法院刑事第三庭
                               審判長法  官   汪 銘 欽
                                              法  官   林 秋 宜
                                              法  官   高 敏 俐
右正本證明與原本無異。
如不服本判決，應於判決送達後十日內向本院提出上訴狀（應附繕本），上訴於臺灣
高等法院。
                                              書記官   賴 寶 合
中      華      民      國    九十三    年      七      月    二十九    日
附錄本案論罪科刑法條全文：
中華民國刑法第三百二十條第一項
意圖為自己或第三人不法之所有，而竊取他人之動產者，為竊盜罪，處五年以下有期
徒刑、拘役或五百元以下罰金。
